臺灣高等法院民事裁定　　　　　　　　　 96年度抗字第127號
抗　告　人　乙○○
相　對　人　甲○○
抗告人因與相對人間停止執行事件，對於中華民國95年12月28日
臺灣板橋地方法院95年度聲字第3138號裁定，提起抗告，本院裁
定如下：
    主  文
原裁定關於擔保金部分廢棄。
上開廢棄部分，擔保金應為「新台幣捌佰柒拾貳萬柒仟參佰玖拾
柒元或等值之臺灣銀行可轉讓定期存單」。
抗告費用由相對人負擔。
    理  由
一、相對人於原法院聲請意旨略以：抗告人（即債權人）以原法
    院95年度促字第58446號支付命令及確定證明書為執行名義
    ，請求對相對人（即債務人）強制執行，現由原法院95年度
    執速字第54353號執行事件執行中。因相對人已向原法院提
    起95年度再字第18號再審之訴，爰請求供擔保後，准裁定停
    止前揭執行程序等語。經原法院調取前揭執行及再審卷宗審
    查後，准相對人以新台幣（下同）500萬元或等值之臺灣銀
    行可轉讓定期存單供擔保後，前揭強制執行程序，於原法院
    95年度再字第18號再審之訴事件判決確定前應暫予停止。
二、抗告意旨略以：伊提出之95年度促字第58446號支付命令，
    除命相對人應給付本金500萬元外，另加計自民國81年1月31
    日起至清償日止，按年息5％計算之利息。該利息如計算至
    96年1月31日止，計15年，高達375萬元（計算式：
    5,000,000×0.05×15＝3,750,000），則伊對相對人之債權
    額應為875萬元，原裁定僅命相對人提供擔保500萬元，顯違
    反強制執行法第18條第2項後段應定相當並確實擔保之規定
    。且相對人自81年1月起，經伊一再催討，均置之不理，前
    揭500萬元擔保金，顯不足擔保伊之債權，將造成不能回復
    損害，爰請求廢棄原裁定，另定適當之擔保等語。
三、按「有回復原狀之聲請，或提起再審或異議之訴，或對於和
    解為繼續審判之請求，或提起宣告調解無效之訴、撤銷調解
    之訴、或對於強制執行法第4條第1項第5款之裁定提起抗告
    時，法院因必要情形，或依聲請定相當並確實擔保，得為停
    止強制執行之裁定」，強制執行法第18條第2項定有明文。
    該項擔保係備供債權人因停止執行所受損害之賠償。
四、經查：本件抗告人執以聲請強制執行之執行名義，係原法院
    95年度促字第58446號支付命令，而該支付命令係命相對人
    應向抗告人給付500萬元，及自81年1月31日起至清償日止，
    按年息5％計算之利息，並賠償督促程序費用1,000元，此有
    該支付命令附卷足稽（見原法院卷第4頁）。利息部分如計
    算至原法院裁定之日即95年12月28日止，為3,727,397元【
    計算式：5,000,000×0.05×（14年又332日）＝3,727,397
    】，連同本金500萬元，總計8,727,397元。一旦停止執行，
    抗告人前揭債權無法及時受償，如相對人僅提供500萬元擔
    保金即可停止執行，就利息債權部分難認有相當且確實之擔
    保。本院審酌抗告人不能及時受償之損害，及對相對人不致
    逾越原支付命令所命之給付義務，而認原裁定所定擔保金有
    提高至上揭金額之必要。本件抗告人指摘原裁定上開擔保金
    額部分為不當，求予廢棄，為有理由，爰將此部分裁定予以
    廢棄，改諭知如主文第二項所示。
五、據上論結，本件抗告為有理由，裁定如主文。
中　　華　　民　　國　　96　　年　　2 　　月　5 　　日
                    民事第十六庭
                        審判長法　官  沈方維
　　　　　　　　　  　　      法　官  王淇梓
　　　　　　　　　　          法　官  呂淑玲
正本係照原本作成。
本裁定除以適用法規顯有錯誤為理由，並經本院許可外，不得再
抗告。如提起再抗告，應於收受後10日內委任律師為訴訟代理人
向本院提出再抗告狀。並繳納再抗告費新台幣１千元。
中　　華　　民　　國　　96　　年　　2 　　月　　5 　　日
　　　　　　　　　　　　　　　書記官　明祖全
